【裁判字號】    90,親,90
【裁判日期】    901109
【裁判案由】    確認親子關係存在
【裁判全文】
臺灣桃園地方法院民事判決  九十年度親字第九○號
    原      告  乙○○
    法定代理人  甲○○
    被      告  丙○○
右當事人間請求確認親子關係存在事件，本院判決如左：
    主      文
原告之訴駁回。
訴訟費用由原告負擔。
    事      實
甲、原告方面：
  一、聲明：請求確認原告與被告間親子關係存在。
  二、陳述：緣原告之母即甲○○前與訴外人鄭中田結婚，婚後不久，即不堪鄭中田
      之虐待而離家在外生活，未久即於民國七十四年十一月十四日與被告同居，並
      於七十五年十二月六日生下原告，因於同居期間，原告之母與鄭中田仍存有婚
      姻關係，故依法原告仍登記為鄭中田之婚生子，嗣後鄭中田於七十六年間死亡
      ，原告之母乃與被告於八十二年七月十六日結婚，故原告之生父實為被告而非
      鄭中田，且原告此一生父不明之狀態，實有提起本件訴訟加以確認之法律上利
      益存在，為此依法訴請判決如聲明。
  三、證據：提出戶籍謄本一份、親子鑑定報告影本一份為證。
乙、被告方面：
  一、聲明：同意原告之請求。
  二、陳述：被告確實係原告之生父。
     理      由
一、按「妻之受胎，係在婚姻關係存續中者，推定其所生子女為婚生子女。前項推定
    ，如夫妻之一方能證明妻非自夫受胎者，得提起否認之訴。但應於知悉子女出生
    之日起，一年內為之。」民法第一千零六十三條定有明文。又按「本院二十三年
    度上字第三九七三號判例認得提起親子關係存在之訴，乃係針對非婚生子女，經
    生父認領後，其身分又為生父否認所為之判決，與本件被上訴人簡世明係受婚生
    推定之婚生子，且其婚生子之地位，已因上訴人及簡世明之母葉春淑均逾法定得
    提起否認之訴之期間，而未提起，不容任何人再加以否認，兩者情形迴然不同。
    上訴人謂依本院二十三年度上字第三九七三號判例，主張親子關係存在或不存在
    之訴，一般人皆得隨時提起云云，不無誤會。」 (最高法院八十三年度台上字第
    一七八七號判決意旨參照) 。
二、經查：本件原告之母甲○○係於七十五年十二月六日生下原告，既係在其與前夫
    即訴外人鄭中田婚姻關係存續中，則依法自應推定原告為原告之母甲○○與訴外
    人鄭中田之婚生子，此不僅為原告所自認，並有戶籍謄本一份附卷可稽，自堪信
    為真實。而本件原告既係受婚生推定之婚生子，且其婚生子之地位，已因原告之
    母甲○○逾首揭民法第一千零六十三條第二項但書「應於知悉子女出生之日起，
    一年內為之」之法定得提起否認之訴之期間，而未提起，即不容任何人再加以否
    認，核諸前揭最高法院判決意旨，原告自不得再提起本件確認其與被告間親子關
    係存在之訴。從而，本件原告提起確認其與被告間親子關係存在之訴，即屬無據
    ，應予駁回。
三、據上論結，本件原告之訴為無理由，依民事訴訟法第七十八條判決如主文。
中      華      民      國    九十      年    十一    月       九       日
                                        臺灣桃園地方法院民事第一庭
~B法      官  黃漢權
右為正本係照原本作成
如對本判決上訴須於判決送達後廿日內向本院提出上訴狀
中      華      民      國    九十      年     十一     月      九      日
~B法院書記官  吳佳美


司法院資訊處製作；財團法人民間司法改革基金會備份。
